---
title: "Untitled"
author: "Kate"
date: '11 марта 2018 г '
output: html_document
---

```{r setup, include=FALSE}
library("bbmle")
```

###Оценки методом максимального правдоподобия

##Вариант 9.
Случайная величина Y имеет негативное биномиальное распределение. Исследуйте состоятельность и скорость сходимости оценок параметров.

В каждом варианте описано распределение случайной величины Y. Задание можно разделить на несколько частей:
• Моделирование выборки из n независимых реализаций Y.
• Написание функции правдоподобия.
• Написание процедуры оценивания параметров (с учетом естественных ограничений на область допустимых значений параметров).
• Исследование указанных свойств оценок оценок параметров.



Итак:

• Моделирование выборки из n независимых реализаций Y .

```{r}
Sample <- function(size, prob, n){
  rnbinom(n, size,prob)
}
```


• Написание функции правдоподобия.

```{r}

FuncPravd <- function(size, prob, sample) {
  size <- max(1,size)
  if(prob<0) prob=0
  else if(prob>1) prob=1
  -sum(dnbinom(x = sample, size, prob, log=TRUE))
}
```


• Написание процедуры оценивания параметров (с учетом естественных ограничений на область допустимых значений параметров).

```{r}
EstOMP <- function(size, prob, n)
{
  sam <- Sample(size, prob, n)
  OMP <- mle2(minuslogl = FuncPravd, start = list(size = 1, prob = 0.1),  data = list(sample = sam), method = "BFGS")#, lower = c(size = 1, prob = 1e-9), upper = c(size = Inf, prob = 1))
  
 p <- profile(OMP)
print(confint(OMP))
    

  
  c(EstSize = coef(OMP)[1], EstProb = coef(OMP)[2])
}

```

Проверим, как считает:

```{r}
EstOMP(5,0.2,1000)
EstOMP(5,0.2,10000) #Тут лучше)))
```


• Исследование указанных свойств оценок оценок параметров.

Скорость сходимости и дисперсия оценок. Для исследования состоятельности и скорости сходимости оценок строились графики зависимости оценки стандартного отклонения оценок ????n, ????n и ????n, ????n от объема выборки n.

###Скорость сходимости:


```{r}
Size <- c()
Prob <- c()

Test <- function(j){
for(i in (1:10)){
  n<-200*j
  a <- EstOMP(5,0.2,n)
  Size[i] <-a[1]
  Prob[i] <-a[2]
}
  Size <- var(Size)
  Prob <- var(Prob)
  list(Size=Size, Prob=Prob)
}

```


```{r}
D1 <- c()
D2 <- c()
for(j in (1:10)){
  R <- Test(j)
  D1[j] <- R$Size
  D2[j] <- R$Prob
}
```


```{r}
plot(seq(200,2000,200), D1, type="l", col="red", main="Скорость сходимости параметра Size")
plot(seq(200,2000,200), D2, type="l", col="red", main="Скорость сходимости параметра Prob")
```


```{r}
EstOMP2 <- function(size, prob, n)
{
  sam <- Sample(size, prob, n)
  OMP <- mle2(minuslogl = FuncPravd, start = list(size = 1, prob = 0.1),  data = list(sample = sam), method = "L-BFGS-B", lower = c(size = 1, prob = 1e-9), upper = c(size = Inf, prob = 1))
  
# p <- profile(m)
# plot(p)
    
c(Conf1=confint(OMP)[2], Conf1=confint(OMP)[4])
}

Prob3 <- c()

Test <- function(j){
for(i in (1:10)){
  n<-200*j
  a <- EstOMP2(5,0.2,n)
  Prob[i] <-log(a[2]-a[1])
}
  list(Size=Size, Prob=Prob)
}

x <- c()
for(i in (1:2000)){
  x[i] <- log(i)
}

D22 <- c()
for(j in (1:10)){
  R <- Test(j)
  D22[j] <- R$Prob
}

plot(log(seq(200,2000,200)), D22, type="p", col="red", main="Зависимость ширины доверительного 
     интервала от размера выборки для Prob")

```

```{r}
lm(D22~log(seq(200,2000,200)))
```

###Состоятельность:

```{r}
#Test2 <- function(){
#for(i in (1:10)){
#  a <- EstOMP(5,0.2,100)
#  Size[i] <-a[1]
#  Prob[i] <-a[2]
#}
#  list(Size=Size, Prob=Prob)
#}

```

```{r}
#parameter.estimation(5,0.2,10)
```


```{r}
Ist <- c()
Ist2 <- c()
Size2 <- c()
Prob2 <- c()
for(i in (1:400)){
  a <- EstOMP(5,0.2,i*10)
  Size2[i] <-a[1]
  Prob2[i] <-a[2]
  
}



for(j in (1:1000)){
  Ist[j] <- 5
  Ist2[j] <- 0.2
}
```

```{r}
plot(Size2, type="l", xlim=c(1,450), ylim=c(2,8))
lines(Ist, type="l", col="red")

plot(Prob2, type="l", xlim=c(1,450), ylim=c(0.1,0.3))
lines(Ist2, type="l", col="red")

```



проверим асимптотическую несмещенность:

```{r}
mean(Size2)
mean(Prob2)

```

Если оценка асимптотически несмещенная и её дисперсия стремится к нулю, то такая оценка будет состоятельной.

Проверим доверительные интервалы начиная с 10000:

```{r}
EstOMP3 <- function(size, prob, n)
{
  sam <- Sample(size, prob, n)
  OMP <- mle2(minuslogl = FuncPravd, start = list(size = 1, prob = 0.1),  data = list(sample = sam), method = "BFGS")#, lower = c(size = 1, prob = 1e-9), upper = c(size = Inf, prob = 1))
  
# p <- profile(m)
# plot(p)
    
c(ConfS1=confint(OMP)[1], ConfP1=confint(OMP)[2], ConfS2=confint(OMP)[3], ConfP2=confint(OMP)[4])
}

EstOMP4 <- function(size, prob, n)
{
  sam <- Sample(size, prob, n)
  OMP <- mle2(minuslogl = FuncPravd, start = list(size = 5, prob = 0.1),  data = list(sample = sam), fixed = list(size = 5), method = "BFGS")#, lower = c(size = 1, prob = 1e-9), upper = c(size = Inf, prob = 1))
  
# p <- profile(m)
# plot(p)
    
c(ConfS1=confint(OMP)[1], ConfP1=confint(OMP)[2])
}

#EstOMP3(5,0.2,10000)
EstOMP4(5,0.2,10000)

```

```{r}
#DovP <- c()
#Prob3 <- c()
Size5 <- 0
Prob5 <- 0

Test <- function(j){
  n<-(10000*j)+20000
  a <- EstOMP3(5,0.2,n)
  Size5 <-log(a[3]-a[1])
  Prob5 <-log(a[4]-a[2])
  
  list(Size=Size5, Prob=Prob5)
}


D11 <- c()
D22 <- c()
for(j in (1:5)){
  print(j)
  R <- Test(j)
  D11[j] <- R$Size
  D22[j] <- R$Prob
}

```


```{r}
Size7 <- 0
Prob7 <- 0

Test2 <- function(j){
  n<-(10000*j)+20000
  a <- EstOMP4(5,0.2,n)
  Prob5 <-log(a[2]-a[1])
  
  list(Prob=Prob5)
}


D33 <- c()
for(j in (1:5)){
  print(j)
  R <- Test2(j)
  D33[j] <- R$Prob
}

```

```{r}
D11
D22
D33
```

```{r}
#plot(log(seq(10000,90000,10000)), D11, type="p", col="red", main="Зависимость ширины доверительного 
#     интервала от размера выборки для Size")
plot(log(seq(30000,70000,10000)), D22, type="l", col="red", main="Зависимость ширины доверительного 
     интервала от размера выборки для Prob", ylim=c(-7,-5))
lines(log(seq(30000,70000,10000)), D33, type="l", col="blue")
```


```{r}
lm(D22~log(seq(30000,70000,10000)))
lm(D33~log(seq(30000,70000,10000)))
```


И Асимптотическая несмещенность:

```{r}
Ist <- c()
Ist2 <- c()

MeanSize <- c()
MeanProb <- c()

Size6 <- c()
Prob6 <- c()

for(k in (1:5)){
a <- EstOMP(5,0.2,10000)
Size6[i] <-a[1]
Prob6[i] <-a[2]
}

MeanSize[1] <- mean(Size6)
MeanProb[1] <- mean(Prob6)

for(k in (1:5)){
a <- EstOMP(5,0.2,40000)
Size6[i] <-a[1]
Prob6[i] <-a[2]
}

MeanSize[2] <- mean(Size6)
MeanProb[2] <- mean(Prob6)

for(k in (1:5)){
a <- EstOMP(5,0.2,80000)
Size6[i] <-a[1]
Prob6[i] <-a[2]
}

MeanSize[3] <- mean(Size6)
MeanProb[3] <- mean(Prob6)

MeanSize
MeanProb
```


